【裁判字號】    90,上易,1529
【裁判日期】    901025
【裁判案由】    竊盜
【裁判全文】
臺灣高等法院高雄分院刑事判決                    九十年度上易字第一五二九號
    上  訴  人
    即  被  告  乙○○
右上訴人因竊盜案件，不服臺灣屏東地方法院九十年度易字第四八七號，中華民國九
十年七月三十一日第一審判決（起訴案號：臺灣屏東地方法院檢察署九十年度偵字第
一七三七號），提起上訴，本院判決如左：
    主  文
原判決撤銷。
乙○○連續攜帶兇器竊盜，處有期徒刑柒月，鑰匙壹把、小扳手壹支均沒收。
    事  實
一、乙○○因無交通工具代步上班，竟意圖為自己不法所有，基於概括犯意，先於民
    國九十年二月十一日凌晨三時許，在屏東縣屏東市○○路明正國中附近、靠近家
    樂福購物中心旁之停車格處，以自備鑰匙發動電門之方式，竊取丙○○所有之車
    牌號碼ＴＪＨ─五九七號輕型機車乙部，得手後供己騎用。嗣又為避免遭人發現
    前揭竊車犯行，乃承前竊盜犯意，於同年月十八日凌晨三時許，以其所有、客觀
    上足以危害人之身體、生命安全而可供兇器使用之小扳手一支，在屏東縣屏東市
    ○○路立法委員蔡豪服務處前，拆卸竊取甲○○○所有之車號ＷＯＡ─ＯＯ七號
    輕型機車車牌一面，並懸掛於前竊得之機車上（前開機車之ＴＪＨ─五九七號車
    牌則順手丟棄）。嗣於同年三月十一日下午三時三十分許，乙○○正欲騎乘前揭
    機車自屏東縣屏東市○○路台電公司前離去時，為警埋伏查獲，並扣得乙○○所
    有，供上開竊盜所用之鑰匙一支。
二、案經屏東縣警察局移送台灣屏東地方法院檢察署檢察官偵查起訴。
    理  由
一、訊據上訴人即被告乙○○對於右揭竊盜犯行均坦承不諱，核與證人即被害人丙○
    ○、甲○○○於警訊及原審審理中所述前揭機車、車牌失竊時間、地點相符，並
    有車籍作業系統查詢認可資料二紙、屏東縣警察局車牌遺失（尋獲）電腦輸入單
    一紙在卷可稽，復有鑰匙一支扣案可資佐證。被告雖供稱前揭用以竊取ＴＪＨ─
    五九七號輕型機車之鑰匙一支乃其女友機車之鑰匙，然被告復供稱：係因與女友
    共用一部機車而與女友各持有一把鑰匙（見本院九十年九月十七日訊問筆錄），
    則該鑰匙自屬其所有無誤；又竊取ＷＯＡ─ＯＯ七號輕型機車車牌所用之小扳手
    一支，確為被告所有，業據被告於本院審理中供述明確（本院九十年十月十一日
    審判筆錄），且證人丙○○亦迭於原審中證稱：「（機車上是否有放置小扳手和
    安全帽？）我機車上沒有放置小扳手，但有安全帽。」「（你車子ＴＪＨ─五九
    七失竊時車上有無小扳手？）沒有，那不是我的，我車上只有安全帽。（為何今
    年五月二十九日晚上我打電話問你車上有無小扳手你卻說有？）我那時回答有，
    那是因為我車子從警局領回去時我的車上有小扳手，那小扳手不是我的，我的車
    上只放安全帽。」等語（原審卷第五五頁、第六一頁背面）綦詳；被告用以竊車
    牌之小扳手一支業已誤由被害人丙○○領回，並未扣案之情，業據證人即承辦警
    員葉瀚翔、證人丙○○證述屬實（原審卷第二四頁、第五五頁、第六一頁背面）
    ；至於被告名下雖有ＷＬ─０七二七號自小客車及ＰＩＢ─一四三號重型機車，
    有卷附車籍資料單二紙可稽，惟該自小客車已因逾期受檢而遭註銷牌照、重型機
    車因失竊而註銷車牌，業經本院核閱前揭車籍資料單無誤，是被告辯稱因無交通
    工具代步始起意行竊等語，堪予採信，本件事證明確，被告犯行堪以認定，應依
    法論科。
二、查被告乙○○用以拆卸車牌之小扳手，長約十餘公分、類似交通隊拔車牌所用等
    情，業據被告於偵訊中坦認屬實，此小扳手既足用以拆卸金屬車牌，核亦足以對
    人之生命、身體安全構成威脅，在客觀上具有危險性，而屬刑法第三百二十一條
    第一項第三款所指之兇器。核被告所為，分別係犯刑法第三百二十條第一項之竊
    盜罪及同法第三百二十一條第一項第三款之攜帶兇器竊盜罪。上開二次竊盜犯行
    ，時間緊接，犯罪基本構成要件相同，顯係基於概括犯意所為，為連續犯，應依
    刑法第五十六條規定，以較重之攜帶兇器竊盜一罪論，並加重其刑。
三、原審認被告罪證明確，予以論罪科刑，固非無見，惟被告用以竊取ＷＯＡ─ＯＯ
    七號機車車牌之小扳手為其所有，業如前述，原審疏未注意及此，誤以前揭小扳
    手非被告所有，而未諭知沒收，允有未洽，上訴意旨求予緩刑諭知，經核雖無可
    取，然原審判決既有如上違誤，自應由本院撤銷改判，爰審酌被告前無犯罪前科
    、素行尚佳、犯罪之動機係為有機車代步上班、竊取物品之價值非鉅（ＴＪＨ─
    五九七號機車價約五千元，有卷附領結可稽）、事後坦承犯行、犯後態度尚佳等
    一切情狀，量處如主文所示之刑。扣案鑰匙一支及誤由被害人鍾香香領回之小扳
    手一支，均為被告所有，且為供犯罪所用之物，應依刑法第二十八條第一項第二
    款規定，併予宣告沒收。
據上論斷，應依刑事訴訟法第三百六十九條第一項前段、第三百六十四條、第二百九
十九條第一項前段，刑法第五十六條、第三百二十一條第一項第三款、第三十八條第
一項第二款，罰金罰鍰提高標準條例第一條前段，判決如主文。
本案經檢察官林應華到庭執行職務。
中    華    民    國      九十      年       十       月      二十五    日
                              臺灣高等法院高雄分院刑事第一庭
                                  審判長法官  李春昌
                                        法官  邱永貴
                                        法官  周賢銳
右正本證明與原本無異。
不得上訴。
                                      書記官  黃琳群
中    華    民    國      九十      年       十       月      三十      日
附錄：本判決論罪科刑法條全文
刑法第三百二十條
意圖為自己或第三人不法之所有，而竊取他人之動產者，為竊盜罪，處五年以下有期
徒刑、拘役或五百元以下罰金。
意圖為自己或第三人不法利益，而竊佔他人之不動產者，依前項之規定處斷。
前二項之未遂犯罰之。
刑法第三百二十一條
犯竊盜罪而有左列情形之一者，處六月以上五年以下有期徒刑：
一、於夜間侵入住宅或有人居住之建築物、船艦或隱匿其內而犯之者。
二、毀越門扇、牆垣或其他安全設備而犯之者。
三、攜帶兇器而犯之者。
四、結夥三人以上而犯之者。
五、乘火災、水災或其他災害之際而犯之者。
六、在車站或埠頭而犯之者。
前項之未遂犯罰之。
                                                                       ｋ


司法院資訊處製作；財團法人民間司法改革基金會備份。
